zh-TW: 藝術/娛樂 > 嗜好和創作藝術 > 藝術品和手工藝品 > 美術/手工藝工具 > 針線工具 > 纖維梳棉機: 梳棉刷; 梳棉滾筒; 梳棉梳; 手持梳棉刷; 起毛工具
it: Arte e svago > Hobby e arti creative > Artigianato e hobby > Strumenti per hobby e artigianato > Strumenti per filati > Cardalana: Spazzole per cardare; Cardatrici a tamburo; Cardatrici; Cardatrici manuali; Attrezzi per marcatura
vi: Nghệ thuật và giải trí > Sở thích và nghệ thuật sáng tạo > Đồ thủ công mỹ nghệ > Dụng cụ thủ công mỹ nghệ > Dụng cụ đan móc > Bảng và bàn chải gỡ sợi: Bàn chải len; Máy chải len tang trống; Bàn đập gỡ sợi; Bàn chải len thủ công; Dụng cụ gỡ sợi
sv: Konst och underhållning > Hobby och skapande > Hantverk och hobbyer > Hobbyverktyg > Tråd- och garnverktyg > Kardor: Kardningsborstar; Trumkardor; Slängkardor; Handkardor; Borstverktyg
hr-HR: Umjetnost i zabava > Hobiji i kreativne umjetnosti > Umjetnost i rukotvorine > Alati za umjetnost i rukotvorine > Alati za konac i pređu > Grebenaljke i četke za vlakna: Četke za grebenanje; Grebenaljke s bubnjem; Grebenaljke s dugom ručkom; Ručne grebenaljke; Alati za čupavljenje
cs: Umění a zábava > Hobby, hudba a výtvarné umění > Řemesla a koníčky > Hobby pomůcky > Nástroje na nitě a příze > Česačky na vlnu: Mykací česačky; Bubnové počesávače; Počesávače Flick; Ruční počesávače; Nástroje na česání vlny
th: ศิลปะและความบันเทิง > งานอดิเรกและศิลปะสร้างสรรค์ > ศิลปะและงานฝีมือ > เครื่องมือทำงานศิลปะและงานฝีมือ > เครื่องมือเส้นไหมและเส้นด้าย > เครื่องมือแปรงเส้นใย: แปรงสาง; เครื่องสางแบบมือหมุน; ไม้สาง; เครื่องสางแบบพกพา; แปรงจัดแต่ง
sk-SK: Umenie a zábava > Záľuby a tvorivé dielne > Výtvarná dielňa > Nástroje pre výtvarnú dielňu > Nástroje na nite a priadzu > Kefy na textil: Štvorcové kefy; Valcové kefy; Kefy na vlnu; Ručné kefy; Tupírovacie kefy
ko: 아트/엔터테인먼트 > 취미/예술 > 미술/공예 > 미술/공예 도구 > 수예 도구 > 소모기/브러시: 양모 카더 브러시; 드럼 카더; 플릭 카더; 핸드 카더; 티징 카더
pt-PT: Artes e lazer > Passatempos e artes criativas > Artes e trabalhos manuais > Ferramentas para artes e trabalhos manuais > Ferramentas de linhas e fios > Cartões de fibra e escovas: Escovas de cardar; Cardadeiras de tambor; Cardadeiras flick; Cardadeiras manuais; Ferramentas de pentear
pl: Sztuka i rozrywka > Hobby i sztuki piękne > Sztuka i rękodzieło > Narzędzia dla artystów i rękodzielników > Narzędzia do nici i przędzy > Zgrzeblarki: Szczotki do wyczesywania; Zgrzeblarki bębnowe; Zgrzeblarka typu flick; Zgrzeblarki ręczne; Narzędzia do wyczesywania
zh-CN: 艺术与娱乐 > 爱好/艺术创作 > 手工艺品 > 手工艺工具 > 线/纱线工具 > 纤维梳理器/纤维刷: 梳理刷; 鼓梳刷; 轻弹梳理机; 手工梳理机; 起绒工具
el: Τέχνες & Ψυχαγωγία > Χόμπι & Δημιουργικές Τέχνες > Τέχνες & Χειροτεχνίες > Εργαλεία τέχνης & χειροτεχνίας > Εργαλεία κλωστής & νήματος > Χτένες & βούρτσες ινών: Βούρτσες χτενίσματος ινών; Χτένες Drum; Χτένες Flick; Χτένες χειρός; Εργαλεία χτενίσματος & προετοιμασίας Ινών
nl: Kunst en entertainment > Hobby's en creatieve vaardigheden > Handwerk en hobby's > Handwerk- en hobbygereedschap > Gereedschap voor draad en garen > Wolkammen en hekels: Hekels voor kammen; Trommelkammers; Flick-kammers; Handkammers; Plisseergereedschap
fi: Taide ja viihde > Harrastukset ja taiteet > Taide ja askartelu > Taide- ja askarteluvälineet > Langat ja ompelutarvikkeet > Karstat: Karstausharjat; Rumpukarstat; Pinoiskäsikarstat; Käsikarstat; Villakammat
ja: 芸術・エンターテイメント > 趣味・コレクション > クラフト・アート > アート・クラフト用具 > 糸関連用具 > ドラムカーダー: カーディングブラシ; ドラムカード装置; フリックカード装置; ハンドカード装置; すくための道具
pt-BR: Artes e entretenimento > Hobbies e artes > Arte e artesanato > Ferramentas para arte e artesanato > Ferramentas para linhas e fios > Cartões de fibra: Escovas de cardar; Cardadores de tambor; Cardadores de filme; Cardadores manuais; Ferramentas de escovação
da: Kunst og underholdning > Hobby og håndarbejde > Håndarbejde og hobby > Værktøjer til håndarbejde og hobby > Værktøjer til tråd og garn > Fiberkort: Kardebørster; Tromlekardere; Flick-kardere; Håndkardere; Drilleværktøjer
en: Arts & Entertainment > Hobbies & Creative Arts > Arts & Crafts > Art & Crafting Tools > Thread & Yarn Tools > Fiber Cards & Brushes: Carding Brushes; Drum Carders; Flick Carders; Hand Carders; Teasing Tools
lt-LT: Menai ir pramogos > Hobiai ir menai > Menai ir amatai > Menų ir amatų įrankiai > Siūlų ir verpalų įrankiai > Pluošto šukos ir šepečiai: Karšimo šepečiai; Būgniniai karštuvai; Vartomieji karštuvai; Rankiniai karštuvai; Kedenimo įrankiai
ro-RO: Artă și divertisment > Hobby-uri și artă > Artizanat > Instrumente folosite pentru artă/artizanat > Dispozitive pentru fire și ațe > Darace și perii: Perii pentru dărăcit; Darace cu tambur; Darace cu mâner; Darace manuale; Instrumente de pieptănare
hu: Művészet és szórakoztatás > Hobbik és kreatív művészet > Művészet és barkácsolás > Művészeti és kézműves eszközök > Cérna- és fonaleszközök > Szálkártolók és -kefék: Kártolókefék; Dobkártolók; Flick-kártolók; Kézi kártolók; Szétválasztó eszközök
nb: Kunst og underholdning > Hobby og kreativitet > Kunst og håndverk > Verktøy til kunst og håndverk > Tråd- og garnverktøy > Fiberkort og børster: Kardebørster; Trommekardere; Flick-kardere; Håndkardere; Markeringsverktøy
de: Kunst & Unterhaltung > Hobby & Kunst > Kunsthandwerk & Hobby > Kunst- & Bastelwerkzeuge > Werkzeuge für die Faden- & Garnverarbeitung > Kardierer: Kardierbürsten; Trommelkarden; Flickkarden; Handkarden; Kämmwerkzeug
fr: Arts et loisirs > Loisirs et arts créatifs > Loisirs créatifs > Outils pour loisirs créatifs > Outils pour fil et laine > Cardeuses et brosses à laine: Pinceaux à carder; Cardeuses à rouleau; Cardeuses à manche; Cardeuses à main; Outils de crêpage
sl-SI: Kultura in zabava > Hobiji in ustvarjalne umetnosti > Umetnost in ročna dela > Orodje za umetniško ustvarjanje in ročna dela > Orodja za niti in prejo > Mikalniki in krtače za mikanje: Krtače za mikanje; Valjasti mikalniki; Hitri mikalniki; Ročni mikalniki; Orodja za razrahljanje vlaken
tr: Sanat ve Eğlence > Hobiler ve Sanatsal Çalışmalar > Sanatlar ve El İşleri > Sanat ve El İşi Araçları > İplik ve Yün Araçları > Fiber Kartlar ve Fırçalar: Tarak Fırçaları; Tamburlu Taraklayıcılar; Çakı Tipi Taraklayıcılar; El Tipi Taraklayıcılar; Taraklama Araçları
bg-BG: Изкуства и развлечения > Хобита и творчески изкуства > Изкуства и творчество > Творчески инструменти > Инструменти за конци и прежди > Карти за определяне на дебелината на преждата и четки: Дараци тип „четка“; Барабанни дараци; Плоски четки за разчепкване на вълна; Ръчни дараци; Инструменти за чепкане на вълна
es: Arte y ocio > Hobbies y artes creativas > Manualidades > Herramientas para manualidades > Herramientas para hilar y tejer > Cepillos y cardas para fibras: Cepillos para cardar; Cardadoras de tambor; Carda portátil; Cardadoras manuales; Herramientas de peinado
ru: Искусство и развлечения > Хобби и творчество > Искусство и рукоделие > Инструменты для художественных работ и рукоделия > Инструменты для работы с нитями и пряжей > Чесальные инструменты: Щетки для чесания; Барабанные кардеры; Кардеры на длинной ручке; Ручные кардеры; Трепалки